【裁判字號】    99,交簡上,7
【裁判日期】    990430
【裁判案由】    公共危險
【裁判全文】
臺灣臺北地方法院刑事判決             99年度交簡上字第7號
被    告
即上訴人    甲○○
上列被告因公共危險案件，不服本院中華民國98年12月23日98年
度北交簡字第1466號第一審簡易判決（聲請簡易判決處刑案號：
臺灣臺北地方法院檢察署98年度偵字第19605號），提起上訴，
本院管轄第二審之合議庭審理，判決如下︰
    主  文
上訴駁回。
    事  實
一、甲○○民國(下同)98年7月9日深夜至次(10)日凌晨5時許期
    間，在臺北市○○區○○路22號地下一樓之夜店內飲酒，明
    知服用酒類後反應較為遲鈍，酒後駕車發生車禍之危險性較
    高，且其於飲酒後已達不能安全駕駛動力交通工具之狀態，
    竟仍於同年月10日凌晨5時許，自上址，騎乘其所有之車牌
    號碼MLY-299號重型機車出發。嗣於同日凌晨5時18分許，行
    經臺北市○○路與松廉路口時，為警攔檢查獲，並對其施以
    呼氣酒精濃度測試，測得其呼氣酒精濃度高達每公升0.86毫
    克，始悉上情。
二、案經臺北市政府警察局信義分局移送臺灣臺北地方法院檢察
    署檢察官偵查後聲請簡易判決處刑。
    理  由
一、按被告以外之人於審判外之言詞或書面陳述，除法律有規定
    者外，不得作為證據；又被告以外之人於審判外之陳述，雖
    不符合刑事訴訟法第159條之1至第159條之4之規定，但經當
    事人於審判程序同意作為證據，法院審酌該言詞陳述或書面
    陳述作成時之情況，認為適當者，亦得為證據；又當事人、
    代理人或辯護人於法院調查證據時，知有同法第159條第1項
    不得為證據之情形，而未於言詞辯論終結前聲明異議者，視
    為有前項之同意，刑事訴訟法第159條第1項及第159條之5分
    別定有明文。本判決下列所引被告以外之人於審判外所為之
    供述證據，公訴人及被告對其證據能力並不爭執，其至辯論
    絡結前亦未聲明異議，本院審酌上開證據方法於製作時之情
    況，尚無違法不當，應認以之作為證據應屬適當。至其餘非
    供述證據部分，本院亦查無任何違反法定程式取得之情形，
    應認有證據能力。
二、上揭犯罪事實，業據被告甲○○於本院審理中均坦承不諱，
    並經證人即查獲員警乙○○、丙○○於本院審理中證述屬實
    ，復有被告之汽車駕駛執照影本、切結書、臺北市政府警察
    局違反道路交通管理事件通知單、酒精濃度測試單、測試觀
    察紀錄表、生理平衡檢測表、車籍查詢基本資料詳細畫面各
    一張在卷可稽，又當人飲酒後，若以呼氣酒精濃度測試器測
    得之呼氣濃度達到每公升0.5毫克時（約合體內血液中酒精
    濃度100mg/dl），反應較慢，感覺減低，將影響駕駛；達到
    每公升0.75毫克時，思考與個性行為均會改變；達到每公升
    1.0毫克時，步態不穩，噁心嘔吐，精神混惑不清晰；達到
    每公升1.5毫克時，說話不清楚，感覺喪失，視力模糊；達
    到每公升2.0毫克時，體溫與血糖均降低，肌肉控制差，甚
    至會導致癲癇發作，達到每公升3.5毫克時，則已經神智不
    清，反射減低，甚至呼吸抑制，亦業據行政院國軍退除役官
    兵輔導委員會臺北榮民總醫院以88年8月5日（88）北總內字
    第26868號函釋明確。本件被告之呼氣酒精濃度已高達每公
    升0.86毫克，且被告於98年7月10日5時27分許經警查獲後，
    接受查獲警員之測試，被告在「雙腳併櫳，兩手貼緊大腿，
    將一腳向前抬高離地15公分，並停止不動30秒」、「閉雙眼
    ，30秒內朗誦阿拉伯數目由1001，1002，...1030」等項目
    ，經檢測結果屬不合格，佐以被告呈呆滯木僵之情形，有測
    試觀察紀錄表在卷可參(見偵卷第14、15頁)，足見被告於前
    開時、地飲酒後，已達不能安全駕駛動力交通工具之程度，
    其前開自白應與事實相符，堪予採信。從而，本件事證明確
    ，被告犯行堪以認定，應依法論科。
三、核被告所為，係犯刑法第185條之3之服用酒類不能安全駕駛
    動力交通工具而駕駛罪。原審以被告犯行明確，因而援引刑
    事訴訟法第449條第1項、第3項、第454條第2項、刑法第185
    條之3、第42條第3項前段之規定，並審酌被告於服用酒類後
    ，其呼氣所含酒精濃度達0.86mg∕L，已處於不能安全駕駛
    動力交通工具之狀態，仍貿然騎乘機車上路等情節，並參酌
    其犯罪之動機、目的、手段、所造成之危害、素行、生活狀
    況及智識狀度等一切情狀，量處罰金新臺幣（下同）11萬2
    千元，並諭知以1千元折算1日為其易服勞役之折算標準，經
    核其認事用法均無違誤，量刑亦稱妥適。被告提起上訴，以
    其只騎乘不到5公尺後發現行為違法，當下即改以行走牽車
    之方式修正其行為，原審未考量該節而予科刑，顯然過重，
    請求從輕量處云云。然本件被告為警查獲時，其呼氣酒精濃
    度高達0.86mg/L，其危險性已如前述，而其竟仍於飲用酒後
    騎乘機車上路，對公眾生命財產安全所生危害非輕，且其駕
    車路徑，係在市區道路，危險性尤不可輕忽，參以被告係看
    到員警在臺北市○○路90號前執行勤務時，始自騎乘之機車
    下車，改以牽車步行之方式等情，業據證人即查獲之員警乙
    ○○、丙○○於本院審理中證述明確，益徵被告顯係怕遭受
    罰始下車步行而心存僥倖之心態，原審綜合上情，量處被告
    罰金11萬2千元，並無違誤或不適當之處。從而，本件被告
    上訴為無理由，應予駁回。
據上論斷，應依刑事訴訟法第455條之1第1項、第3項、第368 條
，判決如主文。
本案經檢察官楊展庚到庭執行職務。
中    華    民    國    99    年    4     月    30    日
                  刑事第十六庭  法  官  蔡守訓
                                法  官  徐千惠
                                法  官  羅月君
上正本證明與原本無異。
不得上訴。
                                書記官  鄭淑丰
中    華    民    國    99    年    4     月    30    日

司法院資訊處製作；財團法人民間司法改革基金會備份。
